臺灣高雄地方法院刑事判決　　　　　　　100年度訴字第851號
公　訴　人　臺灣高雄地方法院檢察署檢察官
被　　　告　蕭仁福
選任辯護人　張永昌律師
　　　　　　陳煜昇律師
上列被告因毒品危害防制條例案件，經檢察官提起公訴（99年度
偵字第35367號），本院判決如下：
    主  文
蕭仁福犯持有第二級毒品罪，累犯，處有期徒刑陸月，如易科罰
金，以新臺幣壹仟元折算壹日。
如附表所示之第二級毒品甲基安非他命拾包（均含包裝袋），均
沒收銷燬之。
    事  實
一、蕭仁福明知甲基安非他命業經主管機關公告列為毒品危害防
    制條例第2條第2項第2款之第二級毒品，未經許可不得持有
    ，竟基於持有第二級毒品甲基安非他命之犯意，於民國99
    年11月21日前1週內，陸續在高雄縣鳳山市（現改制為高雄
    市鳳山區）五甲地區某遊藝場，以新臺幣（下同）40,000
    元之價格，向真實姓名年籍不詳綽號「哥ㄚ」之成年男子，
    購買如附表所示之第二級毒品甲基安非他命共計10包，並隨
    身攜帶而持有之。嗣於99年11月23日01時42分許，蕭仁福駕
    駛車號YJ-6698號自小客車行經高雄縣林園鄉西溪村（現改
    制為高雄市○○區○○里○○○路1-23號附近，遇警巡邏而
    加速逃逸，經警自後追趕，於同日01時50分，在高雄縣林園
    鄉○○村○○路海邊堤防處查獲，而當場扣得其所持有上開
    10 包第二級毒品甲基安非他命。
二、案經高雄縣（現改制為高雄市）政府警察局林園分局移送臺
    灣高雄地方法院檢察署檢察官偵查起訴。
    理  由
壹、證據能力部分：
    按刑事訴訟法關於「鑑定」規定，除選任自然人充當鑑定人
    外，另設有囑託機關鑑定制度。依同法第198條、第208條規
    定，不論鑑定人或鑑定機關、團體，固均應由法院、審判長
    、受命法官或檢察官視具體個案需要而為選任、囑託，並依
    第206條提出言詞或書面報告，始符合同法第159條第1項所
    定得作為證據之「法律有規定」情形，否則所為鑑定，仍屬
    傳聞證據。經查，本件扣案如附表所示之毒品，經由本院送
    請正修科技大學超微量研究科技中心檢驗，即屬依法由法院
    囑託所為之鑑定，其於鑑定後出具之檢驗報告書，即屬「法
    律規定」得為證據者，核之上開說明，自應具有證據能力。
貳、實體部分：
一、上開持有如附表所示第二級毒品甲基安非他命之犯罪事實業
    經被告蕭仁福於本院審理中坦承不諱，且有如附表所示之10
    包粉末扣案可憑，且上開10包粉末經本院送請鑑定後確屬第
    二級毒品甲基安非他命，亦有正修科技大學超微量研究科技
    中心檢驗報告10紙在卷可查（見本院審訴卷第33─42頁）。
    從而，罪證明確，被告犯行堪以認定。
二、核被告所為，係犯毒品危害防制條例第11條第2項之持有第
    二級毒品罪。又被告前於98年間因施用毒品案件，經法院判
    處有期徒刑4月確定，於99年5月29日縮刑期滿執行完畢，有
    其臺灣高等法院被告前科紀錄表1份在卷可憑，其執行完畢
    後5年內再犯本件有期徒刑以上之罪，為累犯，應依刑法第4
    7條第1項之規定加重其刑。審酌被告未經持有上開毒品漠視
    國家法律，對其個人身體或社會整體治安有存有潛在之危害
    ，惟毒品之數量尚非龐大，犯後坦認犯行態度尚可及其他等
    一切情狀，量處如主文所示之刑，並諭知易科罰金之折算標
    準。另扣案如附表所示之甲基安非他命10包（含其包裝袋）
    ，俱應依毒品危害防制條例第18條第1項前段規定，不問屬
    於犯人與否，併宣告沒收銷燬之，至於送鑑耗損之甲基安非
    他命粉末，既已滅失，自無庸再予宣告沒收銷燬之必要。其
    餘扣案之G-PLUS牌行動電話2支（含門號0000000000、00000
    00 000、0000000000、0 000000000號）、LG牌行動電話1支
    （含門號0000000000號SI  M卡）、電子磅秤1台、分裝袋（
    中型12只，小型21只、現金75,800元、小包包1只、鋁罐1個
    及帳冊清單12張，與本件被告持有甲基安非他命之犯行無關
    ，爰不予宣告沒收。
三、又本件公訴意旨雖認被告上開所為係犯毒品危害防制條例第
    4條第2項之販賣第二級毒品罪嫌；訊之被告堅決否認有何販
    入第二級毒品甲基安非他命之犯行，辯稱：扣案之甲基安非
    他命係買來供伊自己施用等語。經查，公訴意旨認被告涉有
    上開販賣甲基安非他命之罪嫌，無非以自被告車上扣得帳冊
    清單，其內容有「糖」、「妹2000」、「黑先9000」、「娘
    2550  0」、「000-0000」「政龍4000」、「85-5000」、「
    俊2000」、「豐3000」「黑先2個」、「妹4＋1」、「大樹
    男女」及金額計算式、綽號、電話號碼、地點等文字之記載
    ，且帳冊清單上所記載之電話0000000000、0000000000、00
    000000  00、0000000000等門號之行動電話於99年11月間與
    被告持用之扣案門號0000000000、0000000000、0000000000
    、000000  0000號行動電話間有密集之通話等為其論據；惟
    查，本件被告警訊及偵查中均供述稱購買來之甲基安非他命
    係供自己施用，所供述之內容前後尚稱一致；又上開被告車
    內查獲之帳單內容僅足證明被告與「妹」、「黑先」「娘」
    、「政龍」、「俊」、「豐」等人之間有上開金錢之往來，
    惟此金錢之往來是否即為甲基安非他命之交易，依上開帳單
    之記載內容觀之尚無從得知，則被告辯稱係與人賭博借款之
    記載尚非不可能，又被告既與上開帳冊記載之門號有電話之
    連絡，惟上開電話連絡時之談話並未經監聽錄音，其談話之
    內容無法確定，而被告既稱與帳冊記載之人有賭博借款之往
    來，則其等之間有電話之連絡亦屬正常，自尚難以被告與帳
    冊上之電話門號間有密集之通話，即認定其等係在進行甲基
    安非他命之交易，又被告車上固扣得電子磅秤1台，分裝袋
    （中型12只，小型21只），惟上開物品並非販賣毒品專用之
    物，且參之被告本身確有施用甲基安非他命之習慣（本件經
    警查獲之時採尿檢驗確有甲基安非他命之陽性反應，因而被
    法院判處有期徒刑6月，如易科罰金，以新台幣1000元折算1
    日業如上述），其因施用甲基安非他命而持有上開電子磅秤
    、分裝袋作為施用甲基安非他命時分裝之用亦屬合理；又證
    人即查獲本件被告持有毒品之警員高進登於本院審理中亦證
    述稱：本件係執行巡邏勤務時因行車之行跡可疑而尾隨上前
    查獲，當時車內有帳單、磅秤及現金7萬餘元等語，依其證
    述之內容，亦不足以證明被告有何販賣第二級毒品甲基安非
    他命之犯行；此外公訴人亦未舉出其他積極證據足認被告有
    販賣第二級毒品甲基安非他命之犯行，因而被告此部分之犯
    罪尚屬無從證明，公訴意旨認被告係涉犯毒品危害防制條例
    第4條第2項之販賣第二級毒品罪，容有未恰，此部分原應為
    無罪之諭知，惟按單一性案件由於刑罰權單一，就其全部事
    實自不得割裂而應合一審判，此類案件之追訴審判，應適用
    起訴不可分及審判不可分原則，此觀之刑事訴訟法第267條
    之規定自明，而販賣毒品勢必對之為持有，如成立販賣毒品
    之罪，則持有毒品部分當然吸收於販賣之行為，此種有吸收
    關係實質上一罪情形，如其中一部分不能證明犯罪，祇須於
    有罪判決之理由內，闡明該部分不予論罪，無庸於主文內更
    為無罪之諭知（最高法院95年台上字第2125號判決參照）；
    本院既認被告對於上開扣案之甲基安非他命僅屬於單純之持
    有，而不成立販賣之罪，依上說明，對公訴意旨所認被告涉
    犯販賣第二級毒品罪部分，應不另為無罪之諭知。
四、辯護意旨雖另認本件被告經查獲時經採尿檢驗有甲基安非他
    命陽性反應，因而經本院判處有期徒刑6月，如易科罰金，
    以新臺幣1000元折算1日確定，有本院100年度簡字第766號
    刑事簡易判決書1份在卷可查，其持有甲基安非他命之行為
    ，應為施用甲基安非他命之行為所吸收。惟被告上開施用甲
    基安非他命之犯行，其所吸收之持有部分僅及於被告該次施
    用甲基安非他命前之持有，並不及於其他無直接關係之持有
    之甲基安非他命，故本件被告上開持有第二級毒品甲基安非
    他命之犯行，仍應依法予以論處，併此說明。
據上論斷，應依刑事訴訟法第299條第1項前段，毒品危害防制條
例第11條第2項、第18條第1項前段，刑法第11條、第47條第1項
、第41條第1項前段，判決如主文。
中    華    民    國  100    年      9    月    22    日
                  刑事第八庭    審判長法  官 王伯文
                                      法  官 何秀燕
                                      法  官 林俊寬
以上正本證明與原本無異。
如不服本判決應於收受送達後10日內向本院提出上訴書狀，並應
敘述具體理由；如未敘述上訴理由者，應於上訴期間屆滿後20日
內向本院補提理由書（均須按他造當事人之人數附繕本）「切勿
逕送上級法院」。
中    華    民    國   100    年    9     月      22  日
                                      書記官  吳金霞
附錄法條：
毒品危害防制條例第11條第2項
持有第二級毒品者，處 2 年以下有期徒刑、拘役或新臺幣 3 萬
元以下罰金。
附表：
編號    第二級毒品       驗前淨重（毫克）   驗餘淨重（毫克）
1.    甲基安非他命粉末        000              000
0.    甲基安非他命粉末        000              000
0.    甲基安非他命粉末        000              000
0.    甲基安非他命粉末        000              000
0.    甲基安非他命粉末        000              000
0.    甲基安非他命粉末        0000             0000
0.    甲基安非他命粉末        0000             0000
0.    甲基安非他命粉末        0000             0000
0.    甲基安非他命粉末        0000             0000
00.   甲基安非他命粉末        0000             0000
總計                          00000            00000